臺灣新北地方法院刑事判決　　　　　　　110年度易字第470號
公　訴　人　臺灣新北地方檢察署檢察官
被　　　告　詹宸碩


上列被告因竊盜案件，經檢察官提起公訴（110 年度偵字第1116
2 號、第13719 號、第18286 號），被告於本院準備程序時就被
訴事實為有罪之陳述，經詢問當事人意見，本院裁定改依簡式審
判程序審理，判決如下：
    主  文                                              
詹宸碩犯如附表一所示之罪，各處如附表一所示之刑（含沒收）
。不得易科罰金之有期徒刑部分，應執行有期徒刑拾月。
    事  實
一、詹宸碩意圖為自己不法所有，基於竊盜之犯意，分別為下列
    犯行：
  ㈠於民國109 年11月28日下午4 時48分許，駕駛其所承租之車
    牌號碼00-0000 號自用小貨車，進入新北市○○區○○街0
    段00號凱旋門社區地下3 樓停車場，徒手竊取簡孟德放置於
    該處之備用鋁圈4 個（價值約新臺幣〈下同〉6,000 元）得
    手後，隨即駕車離去。
  ㈡於109 年12月29日0 時許，翻牆進入新北市○○區○○街0
    號創新銘園社區，在該社區之地下2 樓樓梯間及地下停車場
    徒手竊取該社區之銅製消防栓接頭23組、銅製送水接頭16組
    、銅製消防錨子24只（價值共2 萬720 元），及李知育所有
    之快速爐1 個、噴燈1 個、鏈鋸1 個、電纜線20公尺、電錶
    10個、工具箱1 只（含六角扳手3 套）（價值共4 萬2,000
    元）得手後離去（其中銅製消防栓接頭21組已查獲發還予創
    新銘園社區）。
  ㈢於110 年3 月20日晚間8 時30分許，在新北市○○區○○街
    0 號4 樓之北記企業社，徒手竊取劉宥暄所管領之大小推車
    各1 臺（大推車價值為5,000 元、小推車價值為3,000 元）
    得手後，隨即離去（均已查獲發還予劉宥暄）。
  ㈣於110 年3 月31日18時18分許，在新北市○○區○○路000
    ○000 號鴻福名邸社區頂樓，以客觀上足以對人之生命、身
    體、安全構成威脅，可為兇器使用之破壞剪剪斷避雷針電纜
    線1 捆（價值約1 萬元），得手後騎乘車牌號碼000-0000號
    普通重型機車離去（已查獲發還予鴻福名邸社區）。嗣於11
    0 年4 月12日15時0 分許，為警持拘票至詹宸碩位於新北市
    ○○區○○街00號5 樓之住處，將其拘提到案，並持臺灣新
    北地方法院所核發之搜索票，在上址住處進行搜索，扣得破
    壞剪6 支及如附表二所示之物。
二、案經簡孟德、劉宥暄、鴻福名邸社區訴由新北市政府警察局
    樹林分局；創新銘園社區、李知育訴由新北市政府警察局林
    口分局、新北市政府警察局樹林分局報告臺灣新北地方檢察
    署檢察官偵查起訴。
    理  由  
一、按本件被告詹宸碩所犯均係死刑、無期徒刑、最輕本刑為3
    年以上有期徒刑以外之罪，其於本院準備程序時就前揭被訴
    事實為有罪之陳述，經本院告知簡式審判程序之旨，並聽取
    公訴人、被告之意見後，認無不得或不宜改依簡式審判程序
    進行之處，爰依刑事訴訟法第273 條之1 第1 項，裁定本件
    改依簡式審判程序審理，合先敘明。
二、上開事實，業據被告於偵訊及本院訊問、準備程序及審理時
    均坦承不諱（見偵字第13719 號卷第127 頁反面-128頁、本
    院聲押卷第5-7 頁、本院易字卷第77-79 、84、251 頁），
    並有本院搜索票、新北市政府警察局樹林分局搜索扣押筆錄
    暨扣押物品目錄表、搜索現場照片在卷可查（見偵字第1371
    9 號卷第63、68-73 、81-86 頁）；犯罪事實㈠部分，核與
    證人即告訴人簡孟德、證人陳祈財於警詢時所述相符（見偵
    字第11162 號卷第7-11頁），另有中華民國小貨車出租合約
    書暨客戶資料、監視錄影畫面擷圖在卷可稽（見偵字第1116
    2 號卷第12-16 頁）；犯罪事實㈡部分，核與證人即告訴人
    創新銘園社區主任委員李知育於警詢時所述相符（見偵字第
    18286號卷第6-7頁、偵字第13719號卷第59頁），另有失竊
    物品原放置位置照片、監視錄影畫面擷圖、車輛詳細資料報
    表、贓物認領保管單在卷可憑（見偵字第18286號卷第8-38
    、39-40頁、偵字第13719號卷第74、80、91頁）；犯罪事實
    ㈢部分，核與證人即告訴人劉宥暄於警詢時所述相符（見偵
    字第13719號卷第53-56頁），另有監視錄影畫面擷圖附卷可
    查（見偵字第13719號卷第98頁）；犯罪事實㈣部分，核與
    證人即告訴人鴻福名邸社區主任委員王麗菊於警詢時所述相
    符（見偵字第13719號卷第57頁），另有監視錄影畫面擷圖
    、新北市政府警察局樹林分局刑案現場勘查報告附卷可憑（
    見偵字第13719號卷第99頁、本院易字卷第209-222頁）。足
    認被告上開任意性自白均與事實相符，本案事證明確，被告
    犯行均可堪認定，均應予依法論科。
三、論罪科刑
  ㈠按刑法第321 條第1 項第1 款之侵入住宅竊盜罪，其所謂「
    住宅」，乃指人類日常居住之場所而言，公寓大廈亦屬之。
    社區之地下停車場，專供社區住戶停放車輛，且有電梯及樓
    梯間可通往社區內部之其他區域，就公寓大廈之整體而言，
    該停車場可謂構成其公寓大廈之一部分，有密切不可分之關
    係，自屬住宅之一部分。又刑法第321 條第1 項第2 款所謂
   「 其他安全設備」，係指門窗、牆垣以外，依社會通常觀念
    足認為防盜之設備而言。又所謂毀越，乃指毀壞、踰越或超
    越，毀與越不以兼有為限，若有其一即克當之（最高法院85
    年度台上字第4517號判決意旨參照）。又按刑法第321 條第
    1 項第3 款之攜帶兇器竊盜罪，係以行為人攜帶兇器竊盜為
    其加重條件，此所謂兇器，其種類並無限制，凡客觀上足對
    人之生命、身體、安全構成威脅，具有危險性之兇器均屬之
    ，且祇須行竊時攜帶此種具有危險性之兇器為已足，並不以
    攜帶之初有行兇之意圖為必要（最高法院79年度台上字第52
    53號判決意旨參照）。查被告關於犯罪事實㈠㈡㈣之竊盜犯
    行，分別係侵入凱旋門社區地下停車場、創新銘園社區地下
    2 樓樓梯間及地下室停車場、鴻福名邸社區頂樓為之，該等
    社區均是有人居住之住宅，且被告上開行竊之位置均係有電
    梯及樓梯可通達社區內部之其他區域，業據被告於本院審理
    時坦承不諱（見本院卷第344 頁），並有監視錄影畫面及現
    場照片在卷可查（見偵字第11162 號卷第14-16 頁、偵字第
    18286 號卷第8-9 頁、見偵字第13719 號卷第99頁、本院易
    字卷第211-217 頁），揆諸上開說明，自屬住宅之一部分。
    又關於犯罪事實㈡之竊盜犯行，被告係以翻牆進入創新銘園
    社區內徒手竊取物品之方式為之，而觀諸監視錄影畫面擷圖
    ，該牆面係創新銘園社區所架設以水泥、金屬製欄杆所砌成
    ，用以隔絕內外，供作防盜作用乙節，有監視錄影畫面翻拍
    照片在卷可查（見偵字第18286 號卷第16頁反面-18 頁），
    自屬安全設備之一種，是被告以翻牆方式進入該社區行竊，
    自該當該條款之「踰越安全設備」要件。又就犯罪事實㈣被
    告係以破壞剪剪下避雷針電纜線之方式行竊，業據認定如前
    ，而被告係持為警扣得之6 支破壞剪之其中1 支剪下避雷針
    電纜線，業據被告於本院訊問時供承在卷（見本院易字卷第
    78頁），觀諸該等破壞剪刀頭均以金屬製作，質地堅硬（見
    偵字第13719 號卷第84頁反面），且既可剪斷避雷針電纜線
    ，可見其刀刃鋒利，客觀上自足以殺傷人生命、身體，顯係
    具有危險性之兇器。
  ㈡是核被告就犯罪事實㈠所為，係犯刑法第321 條第1 項第1
    款之侵入住宅竊盜罪；就犯罪事實㈡所為，係犯刑法第32 1
    條第1 項第1 款、第2 款踰越安全設備、侵入住宅竊盜罪：
    就犯罪事實㈢所為，係犯刑法第320 條第1 項之普通竊盜罪
    ；就犯罪事實㈣所為，係犯刑法第321 條第1 項第1 款、第
    3 款之攜帶兇器、侵入住宅竊盜罪。被告所犯上開4 罪間，
    犯意各別，行為互殊，自應分論併罰。公訴意旨認被告就犯
    罪事實㈠所為，係犯刑法第320 條第1 項普通竊盜罪部分，
    容有誤會，然公訴意旨所認該犯罪事實與本院所認定之事實
    ，兩者基本社會事實均屬同一，且經本院於審理時當庭告知
    被告此部分所犯法條之內容（見本院易字卷第343 頁），爰
    依法變更起訴法條。又關於犯罪事實㈡㈣部分，公訴意旨漏
    未論及侵入住宅部分，尚有未合，惟此部分僅係加重條件之
    增減並經本院於審理時告知被告（見本院易字卷第343 頁）
    ，無礙其防禦權之行使，自毋庸變更起訴法條，附此敘明。
  ㈢被告前因違反毒品危害防制條例案件，經本院以104 年度簡
    字第3225號判處有期徒刑3 月確定，又因違反毒品危害防制
    條例案件，經本院以104 年度簡字第3226號判處有期徒刑3
    月確定，又因違反毒品危害防制條例案件，經本院以104 年
    度簡字第2642號判處有期徒刑3 月確定，又因竊盜案件，經
    本院以104 年度審易字第1764號判處有期徒刑2 月、6 月、
    7 月、7 月確定，又因竊盜等案件，經本院以105 年度審易
    字第175 號判處有期徒刑7 月、3 月確定。上開案件，經本
    院以本院105 年度聲字第2141號裁定應執行有期徒刑2 年11
    月確定。被告於104 年9 月25日入監執行，於107 年8 月24
    日執行完畢，有臺灣高等法院被告前案記錄表在卷可查。是
    被告於有期徒刑執行完畢5 年內，再犯本案有期徒刑以上之
    罪，為累犯。本院審酌被告執行完畢前揭因竊盜等案件經法
    院判處之刑罰後，仍再犯本案各次竊盜犯行，可見其對於刑
    罰之反應力薄弱，並衡酌被告違犯本案之動機、情節、手段
    、罪責，以及所犯加重竊盜罪及普通竊盜罪之最低刑度，認
    本案分別依刑法第47條第1 項加重其刑，均不致使被告所受
    刑罰超過其所應負擔之罪責而有過苛之情，爰依前揭規定分
    別就本案犯行加重其刑。
  ㈣爰審酌被告前已有多次竊盜為法院判刑確定（且部分業經執
    行完畢）之前案紀錄，有臺灣高等法院被告前案紀錄表在卷
    可查，仍不思尋正當途徑獲取財物，貪圖不法利益，分別以
    前開方式為本案竊盜犯行，破壞社會治安，顯欠缺尊重他人
    財產權之觀念，所為應予非難，惟念及被告犯後坦承犯行，
    兼衡其素行、犯罪之動機、目的、手段、情節、犯後態度，
    以及其犯後賠償部分告訴人之部分損失、與全部告訴人均達
    成和解（見本院易字卷第175-183 、233-235 、299 頁），
    暨其於本院審理時自陳之教育程度、家庭生活經濟狀況（見
    本院易字卷第252 、348 頁）等一切情狀，分別量處如主文
    所示之刑，並就得易科罰金部分諭知易科罰金之折算標準，
    就不得易科罰金之有期徒刑部分定應執行之刑，以資懲儆。
四、按供犯罪所用之物、犯罪預備之物或犯罪所生之物，屬於犯
    罪行為人者，得沒收之；犯罪所得，屬於犯罪行為人者，沒
    收之，但有特別規定者，依其規定；前二項之沒收，於全部
    或一部不能沒收或不宜執行沒收時，追徵其價額；犯罪所得
    已實際合法發還被害人者，不予宣告沒收或追徵，刑法第38
    條第2 項前段、第38條之1 第1 項前段、第3 項及第5 項明
    定。查被告就犯罪事實㈠所竊得之備用鋁圈4 個；就犯罪事
    實㈡所竊得之銅製消防栓接頭2 組、銅製送水接頭16組、銅
    製消防錨子24只、快速爐1 個、噴燈1 個、鏈鋸1 個、電纜
    線20公尺、電錶10個、工具箱1 只（含六角扳手3 套），分
    別為被告為犯罪事實㈠㈡犯行之犯罪所得，且均未經扣案，
    應依刑法第38條之1 第1 項前段、第3 項規定分別於各該犯
    行之主文項下宣告沒收及追徵。被告就犯罪事實㈡所竊得之
    銅製消防栓接頭21組、就犯罪事實㈢所竊得之大小推車、就
    犯罪事實㈣竊得之避雷針電纜線1 捆，業經查獲並分別發還
    予告訴人創新銘園社區、劉宥暄、鴻福名邸社區，有被告於
    警詢時之供述在卷（見偵字第13719 號卷第12頁反面），亦
    有證人李知育、劉宥暄於警詢時所為之證述可佐（見偵字第
    13719 號卷第55頁反面、第59頁反面），並有贓物認領保管
    單及本院公務電話紀錄在卷可查（見偵字第13719 號卷第74
    頁及本院易字卷第403 頁），是該等犯罪所得，爰依刑法第
    38條之1 第5 項規定，不予宣告沒收及追徵。又被告係持其
    為警扣得之6 支破壞剪其中1 支為本案犯罪事實㈣犯行，而
    被告已無法分辨究係持何支破壞剪為該次犯行，可見被告係
    就其為警扣得之破壞剪隨機取用1 支為該次竊盜犯行，堪認
    扣案之破壞剪均屬供該次犯行所用或犯罪預備之工具，爰依
    刑法第38條第2 項前段規定於該次犯行之主文項下宣告沒收
    。至於其餘被告為警扣得之物（如附表二所示），查無證據
    與本案犯行相關，爰均不予宣告沒收。
據上論斷，應依刑事訴訟法第273 條之1 第1 項、第299 條第1
項前段、第300 條，刑法第321 條第1 項第1 款、第2 款、第3
款、第320 條第1 項、第47條第1 項、第41條第1 項前段、第51
條第5 款、第38條第2 項前段、第38條之1 第1 項前段、第3 項
，判決如主文。
本案經檢察官林佳慧提起公訴，檢察官劉家瑜到庭執行職務。
中    華    民    國  110     年    11    月    30    日
                  刑事第九庭  法  官  林翊臻  
上列正本證明與原本無異。
如不服本判決，應於判決送達後20日內敘明上訴理由，向本院提
出上訴狀 (應附繕本) ，上訴於臺灣高等法院。其未敘述上訴理
由者，應於上訴期間屆滿後20日內向本院補提理由書「切勿逕送
上級法院」。
                              書記官  郭佩瑜
中    華    民    國   110    年    12    月    1     日
附錄本案論罪科刑法條全文：
中華民國刑法第320條
意圖為自己或第三人不法之所有，而竊取他人之動產者，為竊盜
罪，處 5 年以下有期徒刑、拘役或 50 萬元以下罰金。
意圖為自己或第三人不法之利益，而竊佔他人之不動產者，依前
項之規定處斷。
前二項之未遂犯罰之。
 
中華民國刑法第321條
犯前條第 1 項、第 2 項之罪而有下列情形之一者，處 6 月以
上 5 年以下有期徒刑，得併科 50 萬元以下罰金：
一、侵入住宅或有人居住之建築物、船艦或隱匿其內而犯之。
二、毀越門窗、牆垣或其他安全設備而犯之。
三、攜帶兇器而犯之。
四、結夥三人以上而犯之。
五、乘火災、水災或其他災害之際而犯之。
六、在車站、港埠、航空站或其他供水、陸、空公眾運輸之舟、
    車、航空機內而犯之。
前項之未遂犯罰之。
 
附表一：
┌──────┬────────────────┐
│犯罪事實    │主文                            │
├──────┼────────────────┤
│犯罪事實㈠  │詹宸碩犯侵入住宅竊盜罪，累犯，處│
│            │有期徒刑柒月。未扣案之備用鋁圈肆│
│            │個沒收，於全部或一部不能沒收或不│
│            │宜執行沒收時，追徵其價額。      │
├──────┼────────────────┤
│犯罪事實㈡  │詹宸碩犯踰越安全設備、侵入住宅竊│
│            │盜罪，累犯，處有期徒刑柒月。未扣│
│            │案之銅製消防栓接頭貳組、銅製送水│
│            │接頭拾陸組、銅製消防錨子貳拾肆只│
│            │、快速爐壹個、噴燈壹個、鏈鋸壹個│
│            │、電纜線貳拾公尺、電錶拾個、工具│
│            │箱壹只（含六角板手參套）均沒收，│
│            │於全部或一部不能沒收或不宜執行沒│
│            │收時，追徵其價額。              │
├──────┼────────────────┤
│犯罪事實㈢  │詹宸碩犯竊盜罪，累犯，處有期徒刑│
│            │參月，如易科罰金，以新臺幣壹仟元│
│            │折算壹日。                      │
├──────┼────────────────┤
│犯罪事實㈣  │詹宸碩犯攜帶兇器、侵入住宅竊盜罪│
│            │，累犯，處有期徒刑柒月。扣案之破│
│            │壞剪陸支均沒收。                │
└──────┴────────────────┘
 
附表二：
┌──┬───────────────────┐
│編號│扣案物名稱                            │
├──┼───────────────────┤
│1   │磅秤1 台                              │
├──┼───────────────────┤
│2   │銅線19.69 公斤                        │
├──┼───────────────────┤
│3   │電線19.33 公斤                        │
├──┼───────────────────┤
│4   │鐵線3.48公斤                          │
├──┼───────────────────┤
│5   │老虎鉗3 支                            │
├──┼───────────────────┤
│6   │螺絲起子4 支                          │
├──┼───────────────────┤
│7   │手套5雙                               │
├──┼───────────────────┤
│8   │鋸子1 支                              │
├──┼───────────────────┤
│9   │鐵鎚2 支                              │
├──┼───────────────────┤
│10  │避雷針9 組                            │
├──┼───────────────────┤
│11  │鐵製排水孔蓋10個                      │
├──┼───────────────────┤
│12  │釘拔1 支                              │
├──┼───────────────────┤
│13  │剪刀5 支                              │
├──┼───────────────────┤
│14  │美工刀2 支                            │
├──┼───────────────────┤
│15  │T 字型扳手1 支                        │
├──┼───────────────────┤
│16  │探照燈1 組                            │
├──┼───────────────────┤
│17  │電動鑽頭1 組                          │
├──┼───────────────────┤
│18  │扳手1 支                              │
├──┼───────────────────┤
│19  │後背包1 個                            │
├──┼───────────────────┤
│20  │短袖上衣1 件、牛仔褲2 件及黑色外套1 件│
└──┴───────────────────┘